【裁判字號】    91,交聲,1579
【裁判日期】    920127
【裁判案由】    交管條例聲異
【裁判全文】
臺灣板橋地方法院交通案件裁定
    原處分機關  臺北市交通事件裁決所
    異  議  人
    即受處分人 甲○○  男  三十七歲（民國五十四年十二月八日生）
右異議人因道路交通管理處罰條例案件，不服臺北市交通事件裁決所九十一年月日所
為處分（案號：北市裁三字第車裁ＡＢ0000000、駕裁二二－ＡＢ00000
00、裁二二－ＡＢ0000000、三二○○五四號），聲明異議，本院裁定如左
：
    主  文
異議均駁回。
    理  由
一、異議意旨略以四張照片懷疑為同一天所拍攝，疑點一：四張照片不同人，不同時
    間所拍攝為何與對方會車之角度相同（遊覽車與本車、電線桿）；疑點二：中央
    分隔島之接縫（車底所見之分隔島）二張照片幾乎一致【本院按：異議所陳，應
    指如後述之第一、三件】等為由。
二、按汽車駕駛人，行車速度，超過規定之最高時速，‧‧‧，處新臺幣一千二百元
    以上二千四百元以下罰鍰；‧‧‧。又汽車駕駛人有左列各款所列條款之一者，
    除依原條款處罰鍰外，並予記點：一、有‧‧、第四十條第一項、‧‧者，各記
    違規點數一點。二、‧‧‧。分別為道路交管理處罰條例第四十條第一項、第六
    十三條第一項第一款所明定。異議人所有車號：六Ｔ－一九八二號分別有左列違
    規行為經警舉發情形：
    (一)、九十一年七月二十九日【星期一】八時八分許，在臺北市○○街限速五十公
        里路段，經測速為七十六公里，超速二十六公里（舉發違反道路交通管理事
        件通知單號：九十一年八月十五日北市警交大字第ＡＢ0000000號，
        下稱第一件）。
    (二)、九十一年七月三十一日【星期三】八時二十六分許，在臺北市○○街限速五
        十公里路段，經測速為七十四公里，超速二十四公里（舉發違反道路交通管
        理事件通知單號：九十一年八月十六日北市警交大字第ＡＢ0000000
        號，下稱第二件）。
    (三)、九十一年八月六日【星期二】八時四分許，在臺北市○○街限速五十公里路
        段，經測速為七十四公里，超速二十四公里（舉發違反道路交通管理事件通
        知單號：九十一年八月二十三日北市警交大字第ＡＢ0000000號，下
        稱第三件）
    (四)、九十一年八月八日【星期四】八時七分許，在臺北市○○街限速五十公里路
        段，經測速為七十一公里，超速二十一公里（舉發違反道路交通管理事件通
        知單號：九十一年八月二十七日北市警交大字第ＡＢ0000000號，下
        稱第四件）
    據上，異議人有如前述之違規行為，分別有各該舉發單暨測速照片在卷足憑，因
    之，原處分機關循據前揭法律規定核處，要無違誤。
三、異議所指如上質疑，其旨乃係舉發機關之舉發行為之適法性為爭執，茲就所陳說
    明如左：
    (一)、交通警察掣單舉發違反道路交通管理處罰條例所列之違規事實，法律性質上
        為行政處分，乃係公務員基於公法上賦予之職務權力，依法就特定具體事件
        所為具公法上效果之單方行政行為，基於公務員為公法上行為具有公信力之
        原則，該行政處分推定為真正，其據以依法處分之事實認定亦為正確無誤，
        因此，除有積極證據證明舉發作為之屬違誤外，法律上即賦予個案上一定之
        法律效果。本件異議人既未就執勤員警之舉發有何違誤提出確證以供調查，
        矧經本院詳為調查，亦查無任何證據足資證明原舉發有捏造事實違法取締情
        事【併見後述】，則執勤警員本其維護交通秩序、安全職責所為舉發，自應
        受到合法、正確之推定。況經本院依職權調取原舉發機關拍攝原舉發之照片
        底片查悉結果，仍無從說明原舉發有何違誤情形存在。
    (二)、再者，就異議人所強烈質疑之第一件與第三件舉發照片對照觀察，舉發之時
        間點不同，違規行車速度亦不相同【其餘二件，亦復相同情形】，異議以對
        向車行秩序認為同一為之質疑一節，查基於都會生活情形，該遊覽車或為機
        關團體之定時上下班之交通車，於各該早上八時八分、八時四分許，行經該
        處實無悖一般生活常情認知，尤以第一、三件之照片為各景物相關位置為細
        微觀察，固有遊覽車、計程車、燈桿位置，乍視之，或屬相同，然該第一件
        最左邊照片有小型貨車，而第三件則非此一景象，因此，本乎車行動向以悉
        ，異議質疑，容或誤會。另第二、四件證據顯示甚為明顯，應無爭執餘地。
    (三)、從而，原處分機關，因據裁處，核無不合。本件異議均為無理由，各件均應
        予以駁回。
據上論結，應依道路交通案件處理辦法第十九條，裁定如主文。
中      華      民      國    九  十  二    年    元    月  二  十  七  日
                                    臺灣板橋地方法院交通法庭
                                            法  官  黎錦福
右正本證明與原本無異。
如不服本裁定，應於裁定送達後五日內向本院提出抗告狀。
                                            書記官  戴尚榮
中      華      民      國    九  十  二    年    元    月  二  十  八  日


司法院資訊處製作；財團法人民間司法改革基金會備份。
